臺灣花蓮地方法院刑事判決
111年度易字第102號
公  訴  人  臺灣花蓮地方檢察署檢察官
被      告  方婷如



上列被告因毀損案件，經檢察官提起公訴（111年度偵字第94號
），被告於本院準備程序中就被訴之事實為有罪之陳述，經本院
裁定改行簡式審判程序，並判決如下：
    主  文
方婷如犯毀損他人物品罪，處拘役十五日，如易科罰金，以新臺
幣一千元折算一日。
    犯罪事實
一、方婷如與麥楷杰前為事業夥伴關係，於民國110年6月2日16
    時許，在花蓮縣○○鄉○○○街00巷00號共同承租處所，雙方因
    糾紛發生爭吵，方婷如將麥楷杰反鎖上開處所門外，令麥楷
    杰無法進入（此部分經檢察官另為不起訴處分）；嗣後方婷
    如開門，讓麥楷杰入屋後，2人繼續爭吵衝突，方婷如基於
    毀損之犯意，徒手將裝有麥楷杰所有之筆記型電腦（品牌：
    Microsoft；型號：Surface Pro 4）袋子往地板重摔，以其
    方式毀損麥楷杰所有之前開筆記型電腦，致使無法開機而不
    堪使用。
二、案經麥楷杰訴請花蓮縣警察局吉安分局報告臺灣花蓮地方檢
    察署檢察官偵查起訴。
    理  由
一、本案被告方婷如所犯之罪，非死刑、無期徒刑、最輕本刑為
    3 年以上有期徒刑之罪，或高等法院管轄第一審之案件，被
    告於本院準備程序進行中，就被訴事實為有罪之陳述，經告
    以簡式審判程序之旨，並聽取檢察官、被告之意見後，本院
    裁定改依簡式審判程序進行審理，是本案之證據調查，依刑
    事訴訟法第273條之2規定，不受同法第159條第1項、第161
    條之2、第161條之3、第163條之1及第164條至第170條規定
    之限制，合先敘明。
二、前開犯罪事實，業據被告於偵查、本院準備程序、審理中坦
    承不諱（見偵卷第35頁、本院卷第126、200、206頁），核
    與證人即告訴人麥楷杰於警詢、偵查及本院之證述之情節相
    符，並有何叔孋公證人事務所公證書、通訊軟體對話紀錄擷
    圖、筆記型電腦毀損照片、告訴人刑事陳報狀提出之附件資
    料在卷可參（見警卷第29至35、37至39頁、本院卷第45至86
    、221至237頁），足徵被告之任意性自白核與事實相符，應
    堪採信，故本件事證明確，被告之犯行洵堪認定，應予依法
    論科。
二、論罪科刑：
  ㈠核被告所為，係犯刑法第354條毀損他人物品罪。
  ㈡爰審酌被告：1.與告訴人前為事業夥伴關係，因發生爭執，
    情緒控管不佳，任意毀損告訴人之財物，致告訴人受有財產
    上之損害，顯見其自我管理之能力有待加強，且欠缺尊重他
    人財產權之法治觀念，對於告訴人之財產安全已產生危害，
    所為誠屬不該；2.惟犯後坦承犯行，犯後態度非差，然尚未
    與告訴人達成和解、獲得告訴人諒解或賠償告訴人損失；3.
    犯罪之動機、目的、手段、告訴人所受損害程度，以及被告
    於本院供稱大學畢業之智識程度、職業服務業，月收入約新
    臺幣1萬多元、小康之經濟狀況等一切情狀（本院卷第207頁
    ），量處如主文所示之刑，並依刑法第41條第1項前段諭知
    如易科罰金之折算標準。
據上論斷，應依刑事訴訟法第273條之1第1項、第299條第1項前
段，刑法第354條、第41條第1項前段，刑法施行法第1條之1第1
項、第2項前段，判決如主文。
本案經檢察官戴瑞麒提起公訴，檢察官曹智恒到庭執行職務。
中    華    民    國   111    年    12    月    12    日
                  刑事第三庭    法  官  林敬展
以上正本證明與原本無異。
如不服本判決應於收受送達後20日內向本院提出上訴書狀，並應
敘述具體理由。其未敘述上訴理由者，應於上訴期間屆滿後20日
內向本院補提理由書(均須按他造當事人之人數附繕本)「切勿逕
送上級法院」。告訴人或被害人如對於本判決不服者，應具備理
由請求檢察官上訴，其上訴期間之計算係以檢察官收受判決正本
之日期為準。
因疫情而遲誤不變期間，得向法院聲請回復原狀。
中　　華　　民　　國　　111 　年　　12　　月　　12　　日
                                書記官  方毓涵  
附錄本案論罪科刑法條
刑法第354條
毀棄、損壞前二條以外之他人之物或致令不堪用，足以生損害於
公眾或他人者，處2年以下有期徒刑、拘役或5百元以下罰金。